【裁判字號】    97,交聲,3028
【裁判日期】    980107
【裁判案由】    交管條例聲異
【裁判全文】
臺灣板橋地方法院刑事裁定            97年度交聲字第3028號
原處分機關  交通部公路總局臺北區監理所
異  議  人  甲○○
上列異議人因不服原處分機關於民國97年10月27日所為北監自裁
字裁40-AEX076852號違反道路交通管理事件裁決書所為處分，經
聲明異議，本院裁定如下：
    主  文
異議駁回。
    理  由
一、本件聲明異議意旨詳如附件聲明異議狀所載。
二、按「汽車駕駛人，行經有燈光號誌管制之交岔路口闖紅燈者
    ，處新臺幣一千八百元以上五千四百元以下罰鍰」、「汽車
    駕駛人，駕駛汽車有違反本條例之行為，經交通勤務警察或
    依法令執行交通稽查任務人員制止時，不聽制止或拒絕停車
    接受稽查而逃逸者，除按各該條規定處罰外，處新臺幣三千
    元以上六千元以下罰鍰」、「汽車駕駛人有左列各款所列條
    款之一者，除依原條款處罰鍰外，並予記點：三、有第四十
    三條、第五十三條或第五十四條情形之一者，各記違規點數
    三點」，道路交通管理處罰條例第53條第1 項、第60條第1
    項、第63條第1 項第3 款定有明文。
三、經查：異議人於民國（下同）97年7 月16日8 時50分許，駕
    駛H2-9676 號自用小客車，行經台北市萬華區○○○路○ 段
    與忠孝西路口處，違規闖越路口之紅燈號誌乙情，業據原處
    分機關於移送書中指述綦詳，核與台北市政府警察局萬華分
    局97年9 月19日北市警萬分交字第09732401700 號函所述異
    議人上開違規之情節相符，復有在場目睹上開違規經過之舉
    發警員鄭婷喻所填製「舉發違反道路交通管理事件通知單」
    乙紙，在卷可稽，而異議人於聲明異議狀中亦供承「....
    。印象中從左後方大約10步之遙有一女性警員，.... 」 乙
    節屬實，足堪認定。雖異議人辯稱其進入第1 段號誌時為黃
    燈顯示，本人隨即停止前進云云，惟異議人於上開時地駕駛
    上開自用小客車違規闖越路口紅燈號誌直行乙節，亦據上開
    台北市政府警察局萬華分局覆函中載明「.... ， 員警目睹
    違規事實，高舉指揮棒配合哨音鳴笛指示H2-9676 號車停車
    受檢，惟H2-9676 號車未按指示停車受檢仍加速逃逸離去，
    員警再次鳴笛制止停車受檢，然該駕駛人加速逃逸，員警遂
    近距離記下車號，經電腦查詢車種、顏色無誤後，依法製單
    逕行舉發移送監理單位，.... 」 等語明確，且當時警員鄭
    婷喻係當場目擊異議人上開違規全部經過，並近距離欲攔停
    異議人上開自用小客車未果始舉發之，則揆諸上開情節以觀
    ，警員鄭婷喻應無誤判或錯認之虞，是異議人上開所辯，自
    不足採信。綜上所述，本件原處分機關以異議人上開違規行
    為明確，依道路交通管理處罰條例第53條第1 項、第60條第
    1 項、第63條第1 項第3 款之規定，裁處異議人各新台幣（
    下同）2700元、3000元之罰鍰，並各記違規點數3 點、乙點
    ，應無任何違法或不當之處，至為灼然。茲本件異議人不服
    原處分機關所為上開裁決書之處分，聲明異議，而空言指摘
    云云，揆諸上述，為無理由，應予駁回。
據上論斷，應依道路交通案件處理辦法第19條，裁定如主文。
中    華    民    國    98    年    1     月    7     日
                    交通法庭  法  官  林 晏 鵬
上列正本證明與原本無異。
如不服本裁定，應於裁定送達後五日內敘明抗告理由，向本院提
出抗告狀。
                              書記官  陳 映 孜
中    華    民    國    98    年    1     月    7     日


司法院資訊處製作；財團法人民間司法改革基金會備份。
